【裁判字號】    89,簡上,185
【裁判日期】    900927
【裁判案由】    毀損
【裁判全文】
臺灣臺北地方法院刑事判決                        八十九年度簡上字第一八五號
    上  訴  人  丙○○
    即  被  告
    選任辯護人  吳玲華
                林士祺
                謝維仁
右列上訴人即被告因毀損案件，不服本院新店簡易庭八十九年度店簡字第二八七號中
華民國八十九年六月十二日所為第一審判決（聲請簡易判決處刑書案號：臺灣臺北地
方法院檢察署八十九年度調偵字第一五八號），提起上訴，本院管轄之第二審合議庭
判決如左：
    主  文
原判決撤銷。
丙○○連續損壞他人之汽車左後車門之烤漆，足以生損害於他人，處拘役伍拾日，如
易科罰金以佰元折算壹日。
    事  實
一、丙○○與丁○○係鄰居關係，雙方因丙○○住處門前擺放花盆位置，防礙駕車通
    行，早生嫌隙。丁○○於民國八十八年八月二十一日上午七時十五分許，駕駛車
    號ＤＩ─二０八二號（車主登記為其妻己○○）自小客車行經台北縣新店市○○
    路十七巷十號丙○○住處前，見門前道路上擺放花盆位置阻礙車輛順利通行，乃
    下車逕自將花盆等物挪移，適為丙○○見狀，心生不滿，竟萌毀損之概括犯意，
    先持前開置於路邊之花盆，砸向前開自小客車，損壞該車左後車門烤漆，丁○○
    遂下車與丙○○理論，雙方爭執中，丙○○旋復承上毀損之概括犯意，又持置於
    路邊之花盆，砸向前開自小客車，損壞該車左後方保險桿之烤漆，均足以生損害
    於丁○○。
二、案經告訴人即前開汽車管領人丁○○訴由台北縣警察局新店分局報請臺灣台北地
    方法院檢察署檢察官聲請簡易判決處刑。
    理  由
一、訊據上訴人即被告丙○○固不諱言於右揭時、地因擺放花盆位置與告訴人丁○○
    發生爭執，惟矢口否認有何毀損犯行，辯稱：伊在家見告訴人將盆景砸毀，出門
    理論，係告訴人自己將車門砸凹云云。然查：
（一）右揭事實，迭據告訴人於警訊、偵查及本院調查時時指訴歷歷（見偵查卷第三
      頁反面、第十九頁反面、本院八十九年九月二十八日及九十年四月二十四日訊
      問筆錄），且有照片七幀、估價單一紙在卷可稽，從照片及估價單所載車損為
      左後門板金、烤漆及後保險桿烤漆等情形，告訴人之前開汽車車門凹陷及烤漆
      脫落，應係遭物砸中所致，殆無可疑。
（二）據證人即告訴人之妻己○○於本院調查時證稱：「‧‧‧巷道右側停放一台汽
      車，被告又將花盆擺在門口超越路上白線，讓我們行車非常不方便，突然我聽
      到車子左後方有發出聲響，然後我先生就下車察看，我下車後被告拿著一個花
      盆往我們車子左後方保險桿方向砸去」等語（見本院九十年五月三日訊問筆錄
      ），另證人即鄰居戊○○於偵查中復證稱：「我看見丁○○將他（指被告）花
      盆移開，因那邊有擺我兒子之車，又擺花盆，致丁○○無法過，葉某才移花盆
      ，楊女看見拿一小花盆朝葉某之車丟過去，有打到葉某車子之保險桿，後因家
      有電話，我才入內」（見偵查卷第二八頁），於本院調查時結稱：「被告將花
      盆放在他家前面，擋住告訴人車子，所以告訴人就下車將花盆挪進去一點，然
      後就回到車內要開車時，被告正好出來看見他的花盆被挪走，被告就拿起花盆
      丟到告訴人車子後保險桿，‧‧‧我看見的是丟到保險桿」等語（見本院八十
      九年九月二十八日訊問筆錄），經核亦與告訴人前揭指訴情節相互吻合，是被
      告辯稱係告訴人自己將花盆砸向汽車云云，實無可採。
（三）另證人即承辦員警乙○○及鄰居曾松欽雖未目睹事件發生經過，然乙○○於偵
      查及本院調查時證稱：「‧‧‧我再去找丙○○說她花盆這樣放不對，幫她挪
      走花盆」、「我當時到達現場時，看到花盆沿著牆擺放，但花盆並不是緊靠近
      牆，而是擺放在水溝蓋及車道線之間」等語（見偵查卷第二七頁反面、本院九
      十年五月二十二日訊問筆錄），證人曾松欽於偵查中則證稱：「我有聽見楊女
      說，我喜歡這樣擺，才牽狗出去，因楊女之車一禮拜才回來一次，為佔車位，
      她才如此擺，有佔據車道」（見偵查卷第二八頁），又證人即鄰居甲○○於本
      院調查時亦證稱：「上訴人當時除了沿著牆邊有擺放花盆外，另在門邊有直排
      數個花盆」等詞（見本院九十年五月二十二日訊問筆錄），益徵被告確實因住
      家門前擺放花盆位置，影響車輛往來順遂通行，而與鄰居有所嫌隙。
（四）辯護意旨雖以被告擺放門前之花盆重量、材質，不可能造成如此車損情形云云
      ，然被告於本院審理時已自承：「擺放之花盆內有泥土，重量非輕」等語（見
      本院九十年九月二十一日審判筆錄），參酌被告之體型瘦小、物體飛行方向、
      雙方當時所處位置均在車子左後方處（見告訴人於九十年四月二十四日本院調
      查時所繪製之現場圖）、車損狀況集中在該車左後方下半部等狀況，更可佐證
      該車車損係遭物體擊中所致甚明，至於辯護人聲請鑑定塑膠材質花盆能否造成
      條狀刮痕乙事，因涉及丟擲力道、花盆撞擊車身角度，未可一概而論，且本件
      已有上述積極證據足資認定，事證已臻明確，故無鑑定之必要，附此敘明。
  綜上所述，本件被告因住處門前擺放花盆位置，與鄰居有所間隙，詎不滿告訴人擅
  自挪移其擺放道路之花盆，竟持花盆損壞告訴人汽車，致左後車門凹陷、烤漆脫落
  及左後方保險桿烤漆脫落，當然足以生損害於告訴人。故本件事證明確，其所辯無
  非飾卸之詞，不足採信，被告毀損犯行洵堪認定，應予依法論科。
二、核被告丙○○所為，係犯刑法第三百五十四條之毀損罪。其先後二次毀損犯行，
    均時間緊接、犯構成要件相同之罪名，顯係基於概括犯意反覆為之，為連續犯，
    應從一重處斷，論以情節較重之損壞左後車門烤漆罪，並加重其刑。原審據以論
    罪科刑，固非無見，惟原審漏未審酌被告損壞告訴人左後方保險桿烤漆之犯行，
    而未論以連續犯處斷，尚有未洽，又被告行為後，刑法第四十一條之規定，業經
    於九十年一月四日修正，並經總統於九十年一月十日公布，依法於九十年一月十
    二日生效，而修正後之刑法第四十一條第一項之規定「犯最重本刑為五年以下有
    期徒刑以下之刑之罪，而受六個月以下有期徒刑之宣告，因身體、教育、職業、
    家庭之關係或其他正當事由，執行顯有困難者，得以一元以上三元（業據罰金罰
    鍰提高標準條例第二條前段規定，就其原定數額提高為一百倍折算一日）以下折
    算一日，易科罰金，但確因不執行所宣告之刑，難收矯正之效，或難以維持法秩
    序者，不在此限」，對於被告並無不利，依刑法第二條第一項前段之規定，適用
    裁判時之新法。原審未及適用，亦有未合。被告上訴意旨，仍執前詞否認犯罪，
    雖無理由，然原判決既有如上可議之處，自屬無可維持，應予撤銷改判。爰審酌
    被告之犯罪動機、目的、手段、所生損害尚屬輕微，及犯罪後飾詞卸責，態度不
    佳等一切情狀，量處如主文第二項所示之刑，並諭知易科罰金之折算標準，以資
    懲儆。
據上論斷，應依刑事訴訟法第四百五十五條之一第一項、第三項、第三百六十九條第
一項前段、第三百六十四條、二百九十九條第一項前段，刑法第二條第一項前段、第
五十六條、第三百五十四條、第四十一條第一項，罰金罰鍰提高標準條例第一條前段
、第二條，判決如主文。
本案經檢察官張熙懷到庭執行職務
中      華      民      國    九十      年      九      月    二十七    日
              臺灣臺北地方法院刑事第八庭
                                          審判長法  官  朱瑞娟
                                                法  官  鄭佾瑩
                                                法  官  胡宏文
右正本證明與原本無異。
不得上訴。
                                                書記官  劉穗筠
中      華      民      國    九十      年      九      月    二十八    日
附本案論罪科刑依據之法條：刑法第三百五十四條
刑法第三百五十四條
毀棄、損壞前二條以外之他人之物，或致令不堪用，足以生損害於公眾或他人者，處
二年以下有期徒刑、拘役或五百元以下罰金。


司法院資訊處製作；財團法人民間司法改革基金會備份。
